臺灣高等法院刑事判決
上　訴　人
即　被　告　乙○○
指定辯護人　本院公設辯護人甲○○
上列上訴人因違反槍砲彈藥刀械管制條例案件，不服臺灣板橋地
方法院95年訴字第474號，中華民國95年10月31日第一審判決（
起訴案號：臺灣板橋地方法院檢察署95年偵字第675號），提起
上訴，本院判決如下：
    主  文
上訴駁回。
    事  實
一、乙○○前因違反肅清煙毒條例、麻醉藥品管理條例案件，經
    臺灣板橋地方法院83年訴字第470號分別判決有期徒刑2年2
    月、有期徒刑7月，應執行有期徒刑2年4月確定；復因違反
    麻醉藥品管理條例案件，經臺灣板橋地方法院84年易字第85
    0號判決有期徒刑7月確定；再因違反麻醉藥品管理條例案件
    ，經最高法院85年台上字第49號判決有期徒刑5年2月確定；
    上開3案之刑期接續執行，刑期起算日期為民國（下同）84
    年6月16日，而於87年10月18日縮短刑期假釋出監；乙○○
    於假釋期間內，復因偽造文書案件，經臺灣板橋地方法院89
    年訴字第2276號判決有期徒刑6月確定，上開假釋亦經撤銷
    ，所餘刑期與前述有期徒刑6月接續執行，刑期起算日期為
    90年3月20日，而於94年6月8日縮刑期滿執行完畢。
二、詎乙○○仍不知悔改，明知可發射子彈具有殺傷力之改造手
    槍，係槍砲彈藥刀械管制條例所規定列管之槍枝，未經許可
    不得持有，竟於94年11月初某日下午3時許，在其當時位於
    臺北縣五股鄉○○路○段430號住處旁之水溝內，拾得不詳之
    人所棄置之仿SMIT H & WESSON廠S&W 357 MAGNUM轉輪手槍
    製造之槍枝車通轉輪彈倉及槍管內阻鐵改造而成、可發射子
    彈具有殺傷力之改造手槍1支（槍枝管制編號：0000000000
    號；起訴書誤載為00 0000000號），即未經許可而持有之，
    並將之置放於上址住處房間內。嗣於94年11月14日凌晨2時
    30分許，為警於乙○○上址住處查獲，並扣得上開改造手槍
    1支。
三、案經臺北縣政府警察局三重分局報請臺灣板橋地方法院檢察
    署檢察官偵查起訴。
    理  由
一、上揭事實，業據上訴人即被告乙○○於原審審理時坦白承認
    ，並有被告出具之自願受搜索同意書1紙在卷可稽（見偵字
    675號卷第34頁），及改造手槍1支扣案可資佐證（見偵字第
    675號卷第33頁）；而上開改造手槍1支，經送請內政部警政
    署刑事警察局以性能檢驗法鑑定結果，認送鑑左輪手槍1支
    （槍枝管制編號：0000000000號），係由仿SMITH&WESSO N
    廠S&W 357 MAGNUM轉輪手槍製造之槍枝車通轉輪彈倉及槍管
    內阻鐵改造而成之改造手槍，可以單動方式供擊發適用子彈
    使用，認具殺傷力等情，此有該局94年11月28日刑鑑字第
    0940 176549號槍彈鑑定書1份附卷可憑（見偵字第675號卷
    第55頁至第57頁）；再上開改造手槍1支，僅需將轉輪開關
    器前推，即可徒手開啟轉輪並裝填子彈，經裝填適用子彈試
    射結果，其彈丸單位面積動能足以穿入人體及豬隻皮肉層，
    此亦有內政部警政署刑事警察局95年8月21日刑鑑字第09500
    60845號函文1份在卷可稽（見原審卷第105頁至第106頁），
    被告之自白，核與事實相符。本件事證明確，被告犯行堪以
    認定。
二、按行為後法律有變更者，適用行為時之法律，但行為後之法
    律有利於行為人者，適用最有利於行為人之法律，94年2月2
    日修正公布，自95年7月1日起施行之刑法第2條第1項訂有明
    文。此條規定乃與刑法第1條罪刑法定主義契合，而貫徹法
    律禁止溯及既往原則，係規範行為後法律變更所生新舊法律
    比較適用之準據法，是刑法第2條本身雖經修正，但刑法第2
    條既屬適用法律之準據法，本身尚無比較新舊法之問題，應
    一律適用裁判時之現行刑法第2條規定以決定適用之刑罰法
    律。被告前有如事實欄所載之犯罪科刑執行情形，有刑案資
    料查註紀錄表、本院被告前案紀錄表各1份在卷可參，被告
    於受有期徒刑執行完畢後5年內再犯本件有期徒刑以上之罪
    ，不論依修正前之刑法第47條，或修正後之刑法第47條第1
    項之規定，均構成累犯，對被告而言新舊法並無有所異，即
    應適用現行法。又修正前刑法第33條第5款原規定：「罰金
    ：（銀元）1元以上」，依現行法規所定貨幣單位折算新臺
    幣條例第2條規定折算為新臺幣後，上開罰金刑之最低數額
    即為新臺幣3元；而修正後刑法第33條第5款則規定：「罰金
    ：新臺幣1,000元以上，以百元計算之」，即修正後之罰金
    刑最低數額，已提高為新臺幣1,000元；比較新舊法之結果
    ，修正後之規定，並未較有利於被告，法定刑罰金部分應適
    用修正前之規定。而修正前刑法第42條第2項原規定：「易
    服勞役以（銀元）1元以上3元以下，折算1日。但勞役期限
    不得逾6個月」，而依當時有效之罰金罰鍰提高標準條例第2
    條（已於95年7月1日刪除生效）前段規定，就上開數額提高
    為100倍折算1日，亦即修正前刑法第42條第2項前段所規定
    之易服勞役折算標準，係以銀元100元至300元折算1日，依
    現行法規所定貨幣單位折算新臺幣條例第2條規定折算為新
    臺幣後，即係以新臺幣300元至900元折算1日；修正後之刑
    法第42條第3項則規定：「易服勞役以新臺幣1,000元、2,00
    0元或3,000元折算1日。但勞役期限不得逾1年」，亦即修正
    後刑法第42條第3項所規定之易服勞役折算標準，係以新臺
    幣1,000元、2,000元或3,000元折算1日；比較新舊法之結果
    ，勞役期限未逾6個月者，自以修正後之規定較有利於被告
    。
三、核被告乙○○所為，係犯槍砲彈藥刀械管制條例第8條第4項
    之未經許可持有可發射子彈具有殺傷力之改造手槍罪。又被
    告所拾獲者無證據證明係他人遺失之物，依罪疑惟輕之原則
    ，只能認係他人棄置之物，即起訴書亦認該槍枝係他人棄置
    之物，故不能論被告以侵占遺失物之罪。再被告有如事實欄
    第1項所載之犯罪科刑及執行紀錄，有本院被告前案紀錄表1
    份在卷可參（見本院卷第13頁至第18頁反面），其於受有期
    徒刑之執行完畢後，5年內故意再犯本件有期徒刑以上之罪
    ，為累犯，應依刑法第47條第1項規定加重其刑。
四、原審審酌被告犯罪之動機、手段、無故持有槍枝對於社會治
    安之負面影響非輕，惟其持有管制槍枝尚查無其他犯罪目的
    ，且犯後坦承犯行，態度尚稱良好等一切情狀，適用槍砲彈
    藥刀械管制條例第8條第4項，刑法第11條前段、第2條第1項
    但書、第47條第1項、第42條第3項，判決被告有期徒刑3年4
    月，併科罰金新臺幣60,000元，並諭知罰金如易服勞役，以
    新臺幣1,000元折算1日，扣案之改造手槍1支（槍枝管制編
    號：0000000 000號），係違禁物，依刑法第38條第1項第1
    款規定宣告沒收。核其認事用法，並無不當。
五、被告提起上訴，空言指摘原判決不當，並無可採，應予駁回
    。至於公設辯護人雖以：被告僅於住處水溝內拾得改造手槍
    1支，不意竟觸犯3年以上有期徒刑之重罪，被告既已坦承犯
    行，態度良好，其應已知所悔悟，無再科以重刑之必要，且
    本案除改造手槍1支外，並未查獲任何子彈，尚不致造成重
    大之危害，本件實屬情輕法重，應適用刑法第59條規定，酌
    減被告之刑云云。惟查，被告拾得他人所棄置具有殺傷力之
    改造手槍1支，竟不思主動將該具有危險性之槍枝送交警方
    處理，反無故持有之，縱未持以犯罪，然其行為造成應受管
    制之槍枝得以繼續在外流通（嗣後仍可能為被告或他人所惡
    用），對於社會治安之潛在性威脅非可小覷，其行為於客觀
    上尚不足引起一般之同情，亦無處以法定最低刑度猶嫌過重
    之情狀，自與刑法第59條酌減其刑之要件不合，本院無從援
    引上開規定以減輕其刑，併予敘明。
六、被告經合法傳喚，無正當理由不到庭，爰不待其陳述，逕行
    判決，併此敘明。
據上論斷，應依刑事訴訟法第368條、第371條，判決如主文。
本案經檢察官張秋雲到庭執行職務。
中　　華　　民　　國　　96　　年　　2　　月　　6  　　日
                  刑事第十一庭審判長法  官  張連財
                          　  　　　法　官  楊照男
　　                                法  官  林明俊
以上正本證明與原本無異。
如不服本判決，應於收受送達後10日內向本院提出上訴書狀，其
未敘述上訴之理由者並得於提起上訴後10日內向本院補提理由書
（均須按他造當事人之人數附繕本）。
  　                                書記官  蕭詩穎
中　　華　　民　　國　　96　　年　　2 　　月　　8 　　日
附錄本案論罪科刑法條
槍砲彈藥刀械管制條例第8條第4項
未經許可，持有、寄藏或意圖販賣而陳列第 1 項所列槍枝者，處
3年以上10年以下有期徒刑，併科新臺幣700萬元以下罰金。
